Minutes et répertoires du notaire Jean MURET, 30 juillet 1585 - 7 octobre 1614 (étude XXXIV)
Archives nationales
- Minutes de Jean MURET, 30 juillet 1585 - 7 octobre 1614; MC/ET/XXXIV/1 - MC/ET/XXXIV/27
  - Minutes (inventaires après décès). 1600 - 1604, MC/ET/XXXIV/25
    - BENOIST (Marie) veuve de Jehan JOLLAIN gagne denier + 29 avril sous les piliers des Halles paroisse Saint-Eustache enseigne du Cornet § Inventaire après décès de Marie BENOIST à la requête de Pierre CRESSON maître potier d'étain, son exécuteur testamentaire. tableaux, 2 mai 1601; MC/ET/XXXIV/25
      inventaire après décès; Benoist, Marie; Jollain, Jehan; Cresson, Pierre; potier
    - ENGUERRANT (Marguerite) Vve d'Edme RENARD gagne denier r. Saint-Honoré enseigne du mouton rouge paroisse Saint-Eustache § Inv. de communauté à la requête de Marguerite ENGUERRANT accordée par mariage avec Nicolas GANCHIÉ maître Maréchal en lad. rue et p/ss/, 15 mai 1601; MC/ET/XXXIV/25
      inventaire; contrat de mariage; Enguerrant, Marguerite; Renard, Edme; Ganchié, Nicolas; maréchal-ferrant; journalier
    - Lebègue (Mathieu) maître tonnelier r. Montorgueil paroisse Saint-Eustache, il y a 10 ans § Inv. après décès de Mathieu Lebègue à la requête de Agathe Cousteau, Tutrice de mt L. son fils, 15 ans - tableaux - marchandises de beurre - Orfèvrerie., 22 mai 1601; MC/ET/XXXIV/25
      tableaux - marchandises de beurre; Orfèvrerie
      inventaire; Lebègue, Mathieu; Cousteau, Agathe; orfèvre
    - FOURGONNEAU (Marguerite) + il y a 2 ans § Inv. après décès de Marguerite FOURGONNEAU à la requête de Pierre TROUVÉ, son mari, tuteur de Marie T. sa fille, 20 ans tableaux; Procureur en Pt, 1er août 1601; MC/ET/XXXIV/25
      inventaire; Fourgonneau, Marguerite; Trouvé, Pierre; Trouvé, Marie
    - Inventaire après décès de Geneviève Champdemanche, veuve en premières noces de Nicolas Houy, marchand épicier bourgeois de Paris, à la requête de Blanchet Decay, marchand épicier bourgeois de Paris, son mari, 9 novembre 1601; MC/ET/XXXIV/25
      tableaux, orfèvrerie, [bibliothèque].
      Fichier Artisans XVIIe siècle.; Fichier Bibliothèques.
      inventaire; Champdemanche, Geneviève; Houy, Nicolas; Decay, Blanchet; commerçant
    - Inventaire après décès de Catherine Demagy, veuve de Toussaint Chesneau, marchand de vins, 3 décembre 1601; MC/ET/XXXIV/25
      inventaire; Demagy, Catherine; Chesneau, Toussaint; commerçant
    - VIGROS (Robine) fête de la Toussaint § Inv. aprés décès de Robine Vigros à la requête de Antoine Bontier, mari, m/r/ Vinaigrier r Saint-Denis à l'enseigne du [illisible] d'argent, 11 décembre 1601; MC/ET/XXXIV/25
      inventaire; Vigros, Robine; Bontier,Antoine
    - Le Grand (Marie) vendredi dernier § Inventaire après décès de Marie Le Grand, à la requête de Quentin Gateau, maître charcutier rue de la Fromagerie paroisse Saint-Eustache, son époux, et de Joseph Le Grand, maître charpentier de la Grande cognée, son oncle, 29 mai 1602; MC/ET/XXXIV/25
      inventaire; Le Grand Marie; Gateau, Quentin; Le Grand, Joseph; charpentier; charcutier
    - DEBABEL (Catherine) + 6 mai dernier maison dépendant de l'égl. Sainte-Marie l'Egyptienne § Inv. à la requête de Gilles Lefébure, marchand drapier, maître chaussetier b de P. son mari, tuteur de Jérôme, 13 ans -Jacques 7 ans - Rodolphe, 5 ans - ces 3 enfant - tableaux, 25 juin 1602; MC/ET/XXXIV/25
      inventaire; Debabel, Catherine; Lefébure, Gilles; négociant; fabricant d'accessoires vestimentaires
    - BELLANGER (Loyse) + au mois de novembre § Inventaire après le décès de Loyse BELLANGER à la requête d'Eustache Dumège, maître savetier rue des Fossés et paroisse Saint-Germain-l'Auxerrois tuteur d'Eustache, 15 ans - Claude, 13 ans - Étienne, 11 ans - soeurs, ses enfants, 2 juillet 1602; MC/ET/XXXIV/25
      inventaire après décès; Bellanger, Loyse; Dumège, Eustache; bottier
    - LHOMME (Jeanne) + 21 mars § Inventaire après décès à la requête de Pierre Chonyn, maître ceinturier s/les piliers des Halles paroisse Saint-Eustache, son coin ou la rue des precheurs, enseigne des missives, tuteur de Marie Madelaine Chonyn, sa fille, 8 mois, 24 juillet 1602; MC/ET/XXXIV/25
      inventaire après décès; Lhomme, Jeanne; Chonyn, Pierre; Chonyn, Marie Madelaine; maroquinier
    - PENCARDYE (Marie) 21 mai s/ les piliers des Halls enseigne des 3 saucières § Inv. à la requête de Pierre DANTEN maître potier d'étain, tuteur de Geneviève, 4 ans - Simon 2 ans 1/2 ses enfants mineurs - tableaux - Cages à oiseaux., 16 août 1602; MC/ET/XXXIV/25
      tableaux - Cages à oiseaux
      inventaire; Sensardye, Marie; Danten, Pierre; potier
    - PANNETIER (Jehanne) ep. de Jehan Lheureux, maître vannier quincaillier r. Platrière paroisse Saint-Eustache, § Inventaire des communautés à la requête de Jehanne PANNETIER, 24 octobre 1602; MC/ET/XXXIV/25
      inventaire; Pannetier, Jehanne; Lheureux, Jehan; vannier-rotinier; commerçant
    - Inventaire de communauté à la requête de Louise Bardin, épouse de Robert Guérart, voiturier par terre rue Montorgueil, 20 décembre 1602; MC/ET/XXXIV/25
      inventaire; Bardin, Louise; Guérart, Robert; transporteur de marchandises
    - BOTEREAU (Jean) maître cordonnier rue de la Cordonnerie Les Halles paroisse Saint-Eustache + le 23 du mois § Inventaire après décès de Jean BOTEREAU à la requête de Marie Gillart, sa veuve et de Pierre Berthault, compagnon cordonnier rue Beaurepaire paroisse Saint-Sauveur et Anne Botereau, son épouse fille dudit défunt, 26 février 1603; MC/ET/XXXIV/25
      inventaire après décès; Botereau, Jean; Botereau, Anne; Gillart, Marie; Berthault, Pierre; cordonnier
    - COMPAGNON (Mathieu) Tondeur de draps rue Montmartre + 3 janvier § inventaire après décès de Mathieu Compagnon à la requête d'Antoinette Marchand, son épouse tutrice de son fils mineur (prénom et âge en blanc), 3 juin 1603; MC/ET/XXXIV/25
      inventaire après décès; Compagnon, Mathieu; Marchand, Antoinette; tisserand
    - ROGER (Hélène) Samedi dernier § Inv. après décès de Hélène Roger, dressé à la requête de Blaise de Lymoges, gagne denier au fg Montmartre r. du temps perdu paroisse Saint-Eustache,, son mari, 3 juin 1603; MC/ET/XXXIV/25
      inventaire; Roger, Hélène; Lymoges, Blaise de; journalier
    - MARTEL (Robert) marchand privilégié suivant la Cour il y a 2 ans § Inv. après décès de Robert MARTEL à la requête de Françoise Bernier, sa veuve r. Montorgueil paroisse Saint-Sauveur, 13 juin 1603; MC/ET/XXXIV/25
      inventaire; Martel, Robert; Bernier, Françoise
    - SATRIN (Radegonde) Vve de Julien Boutin, sergent à l'Arsenal § Inv. après décès de Radegonde SATRIN à la requête de Claude BOUTIN bourgeois de Paris r. Saint-Denis à l'enseigne de l'épinette paroisse Saint-Leu Saint-Gilles, exécuteur du testament de lad. défunte, sa mère, 16 juin 1603; MC/ET/XXXIV/25
      inventaire; Satrin, Radegonde; Boutin, Julien; Boutin, Claude
    - LYMOGE (Claude de) gagne-denier § Inv. après décès de Claude de LYMOGE à la requête de Estienne Preudon, maître jardinier maraîcher, son mari demeurant r. du Temps perdu au fg Montmartre en la maison de Blaise de Lymoges, son beau père, 18 juin 1603; MC/ET/XXXIV/25
      inventaire; Preudon, Estienne; Lymoges, Blaise de; journalier; jardinier; maraîcher
    - DESVIGNES (Marguerite) § Inv. après décès de Marguerite DESVIGNES à la requête de Guillaume Lemoyne, maître maçon rue Mondétour, paroisse Saint-Eustache, 24 octobre 1603; MC/ET/XXXIV/25
      inventaire; Mondétour (rue); Desvignes, Marguerite; Lemoyne, Guillaume; maçon
    - ANFFROY (Roland) maître potier d'étain + le jour de noce § Inventaire après décès de. .. à la requête de Charlotte Sauvage, son ép. demeurant s/ les piliers des Halls à l'enseigne du Chef Saint-Jean paroisse Saint-Eustache, - tableaux - orfèvrerie, 29 décembre 1603; MC/ET/XXXIV/25
      tableaux; orfèvrerie
      inventaire; Anffroy, Roland; Sauvage, Charlotte; potier
    - LE SECQ (Robine) + 11-6-1602 § Inv. après décès de Robine LE SECQ et de Vincent Hamelin, son fils mineur + 12 juillet 1602 à la requête de Vincent HAMELIN, lt du chevalier du guet b de P. r. Montmartre à l'enseigne du mont des martyrs - tableaux - Tapisserie, 23 mars 1604; MC/ET/XXXIV/25
      tableaux; tapisserie
      inventaire; Le Secq, Robine; Hamelin, Vincent
    - BOSSU (Guillemette) + 30 avril § Inventaire après décès de Guillemette Bossu à la requête de Loys Tellier, faiseur d'estouffes demeurant rue Pagevin à l'enseigne de la croix blanche paroisse Saint-Eustache, 13 mai 1604; MC/ET/XXXIV/25
      inventaire après décès; Bossu, Guillemette; Tellier, Loys
    - JANVIER (Marie) ep. de Claude Boutin, bourgeois de Paris rue Beaurepaire paroisse Saint-Sauveur § Inv. de communauté à la requête de Marie Janvier, 21 octobre 1604; MC/ET/XXXIV/25
      inventaire; Janvier, Marie; Boutin, Claude
    - Inventaire après décès de Anne Deu, veuve de Jehan Husson, chapelier, dressé à la requête de Loys Husson, maître tissutier rubannier, oncle et tuteur de Marie, 7 ans. - Simon 5 ans - Perrette, 3 ans - enfants mineurs de lad. défunte., 5 novembre 1604; MC/ET/XXXIV/25
      inventaire; Deu, Anne; Husson, Jehan; Husson, Loys; tisserand; passementier
    - CHEVALLIER (Estienne) marchand de vins à Saint-b. des Prés 28 ans § mariage de Estienne CHEVALLIER fils de Pierre CH. laboureur à Charme diocèse du Bitiers avec Claude DEVAULX veuve de Robert DELAPORTE bourgeois de Paris demeurant r. Montmartre paroisse Saint-Eust., 5 novembre 1613; MC/ET/XXXIV/25; fol. III/C/LVI
      contrat de mariage; Chevallier, Etienne
  - Minutes (inventaires après décès). 1606 - 1609, MC/ET/XXXIV/26
    - GUILLEMOT (Marie) décédé le 8 novembre 1603 § Inv. après décès de Marie GUILLEMOT à la requête de Louis Beauxhoste, son mari, marchand; b de P. r. de la Poterie près la Boucherie de Beauvais, tuteur de Henry B. son fils, 14 mois tableaux - orfèvrerie., 18 janvier 1605; MC/ET/XXXIV/26
      inventaire; Guillemot, Marie; Beauxhoste, Louis
    - Inventaire à la requête de Jehanne Chenu, accordés par mariage avec Jehan Pouillot, maître cordonnier. Un tableau d'abbatre dans son tabernacle à 2 guichets, 20 janvier 1605; MC/ET/XXXIV/26
      tableau d'abbatre
      inventaire; Chenu, Jehanne; Pouillot, Jehan; cordonnier
    - Inventaire après décès de Bandichon Macquerel, tonnelier rue pavée paroisse Saint-Sauveur, dressé à la requête de Thomasse Clercireuse, sa veuve., 3 février 1605; MC/ET/XXXIV/26
      inventaire; Clercireuse, Thomasse; Bandichon, Macquerel,; tonnelier
    - DUVAL (Jehan) maître chapellier + fin octobre § Inv. après décès de Jehan DUVAL et Marie Delamarre, jadis sa femme, à la requête de Loys DUVAL maître vannier quincaillier, Oncle de Isabeau Duval, sa nièce, 4 ans, fille desd. défunts., 2 octobre 1605; MC/ET/XXXIV/26
      inventaire; Duval, Jehan; Delamarre, Marie; Duval, Isabeau; vannier-rotinier; commerçant
    - LEGRAND (Marie) veuve de Denis Comorel, ( ? ) maître cordonnier demeurant au Marché aux poirées § Inv. de communauté à la requête de Marie Legrand, fiancée avec Pierre Maul-Gray, cordonnier, 16 janvier 1606; MC/ET/XXXIV/26
      inventaire; marché; Legrand, Marie; Maul-gray, Pierre; Comorel, Denis; cordonnier; cordonnier
    - PARISIS (Claude) + juin dernier § Inv. après décès de Claude PARISIS, à la requête d'Étienne Debarry, sergent à verge priseur vendeur de biens demeurant r. Maudétour au jeu de paume de la chaire paroisse Saint-Eustache, tuteur de Claude Debarry, 3 ans 1/2 son fils mineur. Tableau., 3 février 1606; MC/ET/XXXIV/26
      inventaire; Parisis, Claude; Debarry, Étienne; Debarry, Claude; auxiliaire de justice
    - Inventaire après décès de Thomasse Carcizeulx, à la requête de Pierre Goret, tailleur d'habits rue Saint-Sauveur et paroisse Saint-Sauveur, 26 avril 1606; MC/ET/XXXIV/26
      inventaire; Carcizeulx, Thomasse; Goret, Pierre; tailleur d'habits
    - § Inventaire après décès de Marguerite Bringault, à la requête de Antoine Bourron, son mari, rue Montmartre à l'enseigne des 3 poissons, en l'absence entre autres de François Branchu, maître joueur d'instruments et en l'épreuve de Nicolas Chaudron, maître vitrier, héritier de lad. Défunte, mai 1606; MC/ET/XXXIV/26
      inventaire; Chaudron, Nicolas; Bourron, Antoine; Bringault, Marguerite; Chaudron, Nicolas; musicien; vitrier
    - Inventaire après décès de Hugues LEMOYNE maître boisselier + depuis 12 jours de maladie contagieuse à la requête de Jehan LEMOYNE maître boisselier rue Montmartre, fils dud. défunt et de Marie Delabarre, jadis sa femme en première noce, 12 septembre 1606; MC/ET/XXXIV/26
      inventaire; Le Moyne, Hugues; Le Moyne, Jehan; Delabarre, Marie; menuisier
    - Inventaire après décès de Barbe Boult, à la requête de Claude Boursier, maître boisselier rue de la Cordonnerie des Halles, paroisse Saint-Eustache tuteur de Barbe, 12 ans - Arnould, 10 ans - Jehan, 8 ans - ses 3 enfants mineurs - tableaux - Peaux de Castor, 28 novembre 1606; MC/ET/XXXIV/26
      tableaux - peaux de Castor
      inventaire après décès; Boult, Barbe; Boursier, Claude; menuisier
    - Inventaire après décès de Gilles Buisson, maître paulmier, à la requête de Jacqueline Guilbert, son épouse, rue de la gde Truanderie au jeu de paume au chapeau rouge, au coin de la rue Verderet, tutrice de Jehanne Buisson, sa fille, 2 ans, 30 décembre 1606; MC/ET/XXXIV/26
      inventaire; Buisson, Gilles; Guilbert, Jacqueline; Buisson, Jehanne; paumier
    - Inventaire après décès de Agnès Josse, veuve de Pierre Couet, maître chandelier en suif décédé de maladie contagieuse le 18 - octobre dernier, dressé à la requête de Barthélemy Thiennin, marchand b de Pr. de la poterie, à cause d'Agnès Couet, son ep. Agnès JOSSE et Claude COUET maître chandelier en suif, émancipe - Ts 2 fr. et soeurs, héritiers de lad. défunte leur mère, 28 mai 1607; MC/ET/XXXIV/26
      inventaire; Josse, Agnès; Couet, Pierre; Thiennin, Barthélemy; Couet, Agnès; cirier
    - CHOCET (Michelle) + 27 août 1606 § Inventaire après décès de Michelle Chocet, à la requête de Rigault Lemaire, maître rôtisseur à Saint-Germain-des-Prés, tuteur de Michel Lemaire, 10 ans, son fils mineur, 10 septembre 1607; MC/ET/XXXIV/26
      inventaire après décès; Chocet, Michelle; Lemaire, Rigault; Lemaire, Michel; cuisinier
    - Inventaire de communauté entre Philippe Aubert, marchand bourgeois de Paris, r. Saint-Denis paroisse Saint-Eustache, dressé à la requête de Guillemette de Guingé, son épouse., 17 septembre 1607; MC/ET/XXXIV/26
      inventaire; Guingé, Guillemette de; Aubert, Philippe
    - BOUDIN (Marguerite) ép de Fiacre MARRIER maître maçon rue Montorgueil enseigne de la grimace paroisse Saint-Eustache § Inventaire de communauté à la requête de Marguerite BOUDIN, 1er décembre 1607; MC/ET/XXXIV/26
      inventaire; Boudin, Marguerite
    - RIOUST (Jehan) marchand mercier § Inv. après décès de Jehan RIOUST à la requête de Laurent DELAMARRE, tailleur d'habits rue du Cigne et d'Adrianne LE BLED son ép. veuve auparavant dud. défunt led. D. tuteur de mte, 15 ans à Simon, 14 ans enfants mineurs dud. défunt, 5 janvier 1608; MC/ET/XXXIV/26
      inventaire; Rioust, Jehan
    - PATIN (Marguerite) veuve de P. JACQUIN maître passementier + janvier dernier § Inv. après décès de Marguerite PATIN à la requête de Guillaume BRILLET marchand fripier r. de la pte truanderie paroisse Saint-Eustache, Not. et héritier de lad. défunte sa cousine Germaine, 11 février 1608; MC/ET/XXXIV/26
      inventaire; Patin, Marguerite
    - Le Taulx (Nicole) veuve de Florent Paresse, gagne denier à l'école Saint-Germain + la nuit de lundi dernier 18 fev. § Inventaire après décès de Nicole LE TAULX à la requête et Claude Cauché, maître tonnelier r. Montorgueil et Jeanne Leconte, son ép. donataires universel lad. défunte - Tableau, 21 février 1608; MC/ET/XXXIV/26
      Tableau
      inventaire; Le Taulx, Nicole; Paresse, Florent; Cauché, Claude; Leconte, Jeanne; tonnelier
    - MANCYON (Antoinette) + incontinances Paques dernières § Inventaire après décès de Antoinette Mancyon, dressé à la requête de François Mirandé sommelier de M. de Chateauvieulx, chevalier d'honneur de la Reine demeurant r. Saint-Honoré à l'image à Claude, paroisse Saint-G. l'Aux, tuteur de Catherine, 5 ans - Geneviève, 3 ans - tableaux., 20 août 1608; MC/ET/XXXIV/26
      inventaire; Mancyon, Antoinette; Mirandé, François; Chateauvieulx, M. de
    - TABLEAUX § Inv. de Gilles BONNET, 22 août 1609; MC/ET/XXXIV/26
    - BONNET (Gilles) marchand Savetier ( ? ) § Inventaire après le décès de Gilles BONNET à la requête d'Andrée MANQUIN, sa veuve, demeurant sous les piliers des Halles à l'image Saint-Michel, et du tuteur de Gabriel: 16 ans - Jacques, 10 ans, - ses enfants mineurs - tableaux, 22 août 1609; MC/ET/XXXIV/26
      inventaire après décès; Bonnet, Gilles
    - BOURDON (Jacques) marchand raquetier juré porteur de Sel + 23 août § Inventaire à la requête de Anne Bidon, sa veuve demeurant rue Montorgueil à l'im. Saint-Barbe, 29 août 1609; MC/ET/XXXIV/26
      inventaire; Bourdon, Jacques; Bidon, Anne; paumier
    - BETOURNE (Barbe) veuve de Charles MUSNIER marchand de vins + 29 août § Inventaire après décès de Barbe BETOURNE à la requête de Jh. TORTEREAU marchand de vins bourgeois de Paris rue Comtesse-d'Artois et sa femme, exécuteur testamentaire, 31 août 1609; MC/ET/XXXIV/26
      inventaire après décès; Betourne, Barbe
    - DENAMUR (Jehan) + maître menuisier s/ les piliers de Halles enseigne au Marne § Inv. de communauté à la requête de Marguerite DELABARRE veuve de. .. fiancée avec François AUBRESPIN maître menuisier suivant contrat de mariage pard. même notaire le 28-6-1608, 11 septembre 1609; MC/ET/XXXIV/26
      contrat de mariage; inventaire; Denamur, Jehan
    - QUILLET (Jean) le moyen maître fondeur en terre et salle + 28 octobre § Inv. après décès de .. à la requête de paroisse MARINE son ep. rue Beaurepaire à l'enseigne de l'image Saint-Denis paroisse Saint-Sauveur, tutrice de François, 13 ans - Marie, 11 ans - Jehan, 7 ans - et de Jehan Trichard, maître imprimeur de livres r. du Petit lion paroisse Saint-Sauveur TS 4, enfants dud. défunt.; tableaux, 13 novembre 1609; MC/ET/XXXIV/26
      Tableaux
      inventaire; Quillet, Jean; Trichard, Jehan
    - CAMUSET (Ambroise) marchand potier d'étain s/les piliers des Halle paroisse Saint-Eust enseigne des maillets + 29 nov/re/ § Inv. après décès de. .. à la requête de Marie Girard, son ép., tutrice de Jacques, 7 ans - Marie, 5 ans - Jehan, 3 ans - Jehanne 14 mois - et du posthume - tableaux - Orfèvrerie, 4 décembre 1609; MC/ET/XXXIV/26
      Tableaux - Orfèvrerie
      inventaire; Camuset, Ambroise; Girard, Marie; potier
    - Inventaire après décès de Anelot Barbot, veuve en premières noces de Adrien Delabarre, chirurgien inciseur, et en secondes noces de Simon Sagan, maître scellier cormier, 17 décembre 1609; MC/ET/XXXIV/26
      tableaux - orfèvrerie
      inventaire après décès; Barbot, Anelot; Delabarre, Adrien; Sagan, Simon; chirurgien
    - JANVIER (Marie) + 23 mars § Inv. après décès de Marie JANVIER à la requête de Claude BOUTIN bourgeois de Paris r. Beaurepaire paroisse Saint-Sauveur tuteur de Claude B. 6 ans, Marie, 4 ans, fr. et soeur enfants mineurs de lui et de lad. défunte tableaux, 18 décembre 1609; MC/ET/XXXIV/26
      inventaire; Janvier, Marie
  - Minutes (inventaires après décès). 1610 - 1614, 9 septembre, 1610 - 9 septembre 1614; MC/ET/XXXIV/27
    - Inventaire après décès de Geneviève de BILLY, veuve de Pierre GARRAULT, et en premières noces de première noce oys COUPPE marchands bourgeois de Paris., 2 janvier 1610; MC/ET/XXXIV/27
      Tableaux - Orfèvrerie [Bibliothèque].
      inventaire après décès; Billy, Geneviève de
    - BEAUGRAND (Jeanne) + 27 février veuve Pierre CROSSART pourvoyeur de la maison du Roi, veuve premières noce de Michel MAUGART du même état § Inventaire après décès de Jeanne BEAUGRAND[sa mère, veuve en seconde noce de Pierre CROSSART pourvoyeur ]à la requête de ses 4 enfants Tableaux, 2 mars 1610; MC/ET/XXXIV/27
      inventaire après décès; Beaugrand, Jeanne; Crossart, Claude
    - AUGERON (Louise) + moi dernier § Inventaire après décès de Louise AUGERON à la requête de Joseph ROSSIGNOL son mari, maître Boisselier, tuteur de Anne Rossignol sa fille, 10 mars, 30 juin 1610; MC/ET/XXXIV/27
      inventaire après décès; Augeron, Louise
    - DUPUIS (Raoulquin) maître maçon; tailleur de pierre; + il y à 15 jours § Inventaire après décès de .. à la Requête de Raoulquin Dupuis maçon tailleur de pierre rue Montmartre paroisse Saint-Eustache et de François CHARPENTIER, voiturier par tour à cause de Didière D. son épouse et curateur, de Pierre Dupuis leur frère, insensé d'esprit - Tous 3 héritiers de .. leur père et Didière GRAFFART jadis sa femme, 5 août 1610; MC/ET/XXXIV/27
      inventaire; Dupuis, Raoulquin
    - DERAIGNY (Nicolas) marchand de vins rue de la Pelleterie en la Cité § Inventaire après décès de Nicolas DERAIGNY à la requête de Loyse CAMUS, son épouse et du procureur de Anne LELAIGE veuve d'Edmé de DERAIGNY demeurant aux Noyers en Bourgogne, héritière dud. défunt son fils, 7 septembre 1610; MC/ET/XXXIV/27
      inventaire; Deraigny, Nicolas
    - AUVRAY (Jean) maître savetier + au commencement d'avril § Inventaire après décès de Jean AUVRAY à la requête de Françoise VIMONT, son épouse demeurant rue Mondétour à l'enseigne des 3 verts galands, paroisse Saint-Eustache, tutrice de Catherine, 4 ans 3 mois et de Denis AUVRAY maître Savetier, demeurant avec ladite défunte, sa mère. En la présence de Jehan ARNOUL marchand de vins oncle maternel à cause de sa femme., 1er octobre 1610; MC/ET/XXXIV/27
      inventaire après décès; Auvray, Jean
    - BENARD (Denise) § Inventaire après décès de Denise BENARD à la requête de Raoullin PETIT marchand rue de la Bergerie, son mari, tuteur de Antoine, 12 ans - François, 4 ans 1/2 ses enfants mineurs - Tableaux -, 12 février 1611; MC/ET/XXXIV/27
      inventaire après décès; Benard, Denise; Petit, Raoullin
    - BOISSELIER (maître) § Inventaire de Marthe BOISSIER 3ème femme de Pierre DAILLY maître audit métier., 9 mars 1611; MC/ET/XXXIV/27
      inventaire; Boissier, Marthe; Dailly, Pierre; menuisier
    - BOURSIER (Marthe) janvier dernier § Inventaire après décès de Marthe BOURSIER à la requête de Pierre DAILLY son mari maître boisselier rue de la Cordonnerie es Halles dont ladite défunte était sa 3/e/ femme, 9 mars 1611; MC/ET/XXXIV/27
      inventaire; Boissier, Marthe; Dailly, Pierre
    - BOULLANGER (Nicolas) maître maçon garde des marbres du Roi + 19 du mois § Inv. après décès de. .. à la requête de ses 4 enfants parmi lesquels Thomas THOURIN maître sculpteur r. de la Cordonnerie Helles à Coure Janne B. son ép. fille dud. défunt Tableaux, 27 avril 1611; MC/ET/XXXIV/27
      inventaire; Boullanger, Nicolas
    - Inventaire après décès de Jehan TURGIS [prêtre habitué en l'église Saint-Eustache, décédé aujourd'hui matin] à la requête de Adrian GRENIER et Simon MARECHAL prêtres habitués en lad. église - Bibliothèque, 28 mai 1611; MC/ET/XXXIV/27
      inventaire; Turgis, Jehan
    - PIQUERON (Charles) marchand hôtelier pl. de Grève + 21 moi § Inventaire après décès de Charles PICQUERON à la requête de Denise DEFRESNE, son ép. tutrice de Denise, 4 ans - Jeanne, 3 ans - et du postérieure Tableaux - Orfèvrerie, 7 juin 1611; MC/ET/XXXIV/27
      inventaire après décès; Piqueron, Charles
    - BONNERY (Spire) + 28 juillet marchand frippier § Inventaire après décès de Spire BONNERY à la requête de Geneviève DELAHAYE son ép demeurant rue de la Tonnelerie paroisse Saint-Eustache et de Nicolas HOUZEAU marchand frippier en ladite rue et Geneviève BONNERY son épouse fille dudit défunt; Tableaux orfèvrerie, 1er septembre 1611; MC/ET/XXXIV/27
      inventaire après décès; Bonnery, Spire
    - Inventaire après décès de Magdelaine JULLIEN, décédé ce même mois veuve de Louis BOURDIN, marchand épicier bourgeois de Paris à la requête de ses enfants. Mention d'un damier garni de ses dames prisé 20 sols., 29 mars 1612; MC/ET/XXXIV/27